【裁判字號】    89,易,915
【裁判日期】    890623
【裁判案由】    竊盜
【裁判全文】
臺灣高雄地方法院刑事判決                          八十九年度易字第九一五號
    公  訴  人  臺灣高雄地方法院檢察署檢察官
    被      告  丁○○
右列被告因竊盜案件，經檢察官提起公訴（八十八年度偵字第二八五０八號），本院
判決如左：
    主  文
丁○○連續竊盜，處有期徒刑壹年。緩刑參年。緩刑期內付保護管束。
    事  實
一、丁○○基於意圖為自己不法所有之概括犯意，連續先於八十八年十月十四日凌晨
    一時許，在高雄市旗津區旗津海水浴場附近，見戊○○所有車牌號碼為ＺＡＷ－
    八五九號輕機車一部停放於該處，旋持己有之鑰匙，加以竊取該戊○○所有之機
    車，得手後留供己用；又於同年月十六日上午六時許，於相同之地點即高雄市旗
    津海水浴場附近，見乙○○所有之ＸＫＧ－五三三號重機車停放於該處，無人看
    管且未上鎖，乃承上開犯意，以相同之手法，持己有之鑰匙再加以竊取該乙○○
    所有之機車，得手後亦將之置於住處前。嗣為乙○○之子丙○○發覺乙○○之右
    開機車停放於右揭丁○○之住處，乃報警查獲，並扣得前開二輛機車。
二、案經高雄市政府警察局鼓山分局報告臺灣高雄地方法院檢察署檢察官偵查起訴。
    理  由
一、訊據被告丁○○對於右揭事實坦承不諱，核與被害人戊○○及乙○○於警訊時所
    述上開機車均曾遭竊取之事實相符，況佐以戊○○及乙○○所有之前開遭竊之機
    車均係由被告之住處查獲取出，被告之自白應可認為真實；此外，復有贓物認領
    保管單二紙在卷可稽，被告犯罪事證明確，犯行實堪認定，依法應予論科。
二、核被告所為，係犯刑法第三百二十條第一項之竊盜罪。被告所為二次竊盜行為，
    時間緊接，所犯罪名相同，顯係出於概括之犯意為之，為連續犯，爰依刑法第五
    十六條之規定以一罪論，並加重其刑。審酌被告不思勤勉向上以己力賺取生活所
    需之交通工具，竟竊取他人之車輛供己使用，惟念及被告甫滿十九歲，因年輕識
    淺不知利害，係為貪圖小利而罹刑章，且犯罪後坦承犯行，態度非惡，又所竊得
    之機車均已由被害人領回，被害人之損害非鉅等一切情狀，量處如主文所示之刑
    ，以昭炯戒。又被告前未曾受有期徒刑以上刑之宣告，有臺灣高等法院被告全國
    前案紀錄表一份在卷可稽，因一時失慮，偶罹刑典，事後已坦承犯行，深具悔意
    ，經此刑之宣告後，應知警惕而無再犯之虞，本院因認暫不執行其刑為當，予以
    宣告緩刑，用啟自新。復因被告年僅十九歲，未來猶可期待，為避免其日後再度
    因不識利害而又罹刑章，復諭知緩刑期內付保護管束。
三、公訴意旨另以：被告丁○○意圖為自己不法之所有，於八十八年十月十四日，在
    高雄市某釣魚場附近，竊取甲○○所有之ＺＨＤ－四一一號輕機車，得手後將之
    置於住處前，因認被告此部分亦另涉犯刑法第三百二十條第一項之竊盜罪等語。
    訊據被告丁○○於庭訊時堅詞否認有竊取甲○○所有之右開機車，辯稱：甲○○
    係伊之表哥，該甲○○所有之機車係伊向經甲○○之家人所借來的等語。經查，
    證人即車號ＺＨＤ－四一一號輕機車之車主甲○○於本院庭訊時證述：我原本將
    車借給我朋友，後來我朋友將車牽來還我不知道，我姐姐又將車借給被告，我也
    不知道，後來警察通知我去作筆錄，作完筆錄回家後我姐姐告訴我，我才知道是
    誤會，車子並沒被偷等語（見本院八十九年五月十九日訊問筆錄）綦詳，則被告
    所辯車號ＺＨＤ－四一一號輕機車係向甲○○之家人所借得等語，應非虛罔而屬
    真實；此外，復無證據可認被告涉犯此部分之竊盜犯行，不能證明被告犯罪，惟
    公訴人既認此部分與前揭論罪之部分有連續犯之裁判上一罪之關係，爰不另為無
    罪之諭知，併此敘明。
據上論斷，應依刑事訴訟法第二百九十九條第一項前段，刑法第五十六條、第三百二
十條第一項、第七十四條第一款、第九十三條第一項，罰金罰鍰提高標準條例第一條
前段，判決如主文。
本案經檢察官葉淑文到庭執行職務。
中    華    民    國    八十九    年      六      月      二十三      日
                                  臺灣高雄地方法院刑事第六庭
                                      法  官  李怡諄
右正本證明與原本無異。
如不服本判決，應於判決送達後十日內，向本院提出上訴狀。
                                      書記官  羅榮全
中    華    民    國      八十九      年      六      月      二十三  日
附錄本件論罪條文：刑法第三百二十條第一項
意圖為自己或第三人不法之所有，而竊取他人之動產者，為竊盜罪，處五年以下有期
徒刑、拘役或五百元以下罰金。


司法院資訊處製作；財團法人民間司法改革基金會備份。
